【裁判字號】    98,易,3251
【裁判日期】    990430
【裁判案由】    傷害等
【裁判全文】
臺灣臺北地方法院刑事判決              98年度易字第3251號
公  訴  人  臺灣臺北地方法院檢察署檢察官
被      告  甲○○
            丁○○
            己○○
            戊○○
            乙○○
上列被告等因傷害等案件，經檢察官提起公訴（98年度調偵字第
1088號），本院判決如下：
    主  文
甲○○共同傷害人之身體，處拘役肆拾日，如易科罰金，以新臺
幣壹仟元折算壹日。
己○○、戊○○共同傷害人之身體，各處拘役伍拾伍日，如易科
罰金，均以新臺幣壹仟元折算壹日。
丁○○共同傷害人之身體，累犯，處拘役陸拾伍日，如易科罰金
，以新臺幣壹仟元折算壹日。
乙○○公然侮辱人，處拘役拾日，如易科罰金，以新臺幣壹仟元
折算壹日。
    事  實
一、乙○○於民國九十七年十一月二十六日中午十二時三十分許
    ，在臺北市○○區○○街五五號景華公園和甲○○因口角衝
    突，而互相拉扯（無證據證明該次雙方受傷），乙○○即基
    於公然侮辱之犯意，在景華公園此一公眾得出入場所，公然
    以閩南語之「賺吃女人」等語侮辱甲○○，足以貶損甲○○
    之人格與社會地位。雙方離去後，於同日下午一時許又在景
    華公園巧遇而發生衝突互毆（乙○○涉嫌傷害部分，為檢察
    官不起訴處分），甲○○因新仇舊恨，電召友人丁○○（前
    因強盜案件為本院以九十一年度訴字第二二○號判決判處有
    期徒刑五年六月確定，九十六年七月三十一日執行完畢）、
    己○○、戊○○到場助拳，該三人到後，與甲○○共同基於
    傷害人之身體的犯意聯絡，共同徒手毆打乙○○，致乙○○
    受有左鼻孔流血、右臉頰瘀傷六＊八公分，左肩瘀傷一＊七
    公分，右肩瘀傷一一＊六公分，左手前臂瘀傷二＊四公分等
    傷害（起訴書贅載疑似腦震盪）。
二、案經甲○○、乙○○分別訴由臺北市政府警察局文山第二分
    局報告臺灣臺北地方法院檢察署檢察官偵查起訴。
    理  由
壹、程序方面：
一、被告甲○○、丁○○、己○○、戊○○、乙○○（下均逕稱
    其名）對於公訴人提出之證據資料，均不爭執其證據能力，
    本院審酌該等言詞供述及書面作成時之狀況，並無不宜作為
    證據之情事，依刑事訴訟法第一百五十九條之五第二項，得
    作為證據。
二、甲○○聲請傳喚證人吳義生，待證事項為乙○○有公然侮辱
    行為。檢察官聲請傳喚證人丙○○（下逕稱其名），待證事
    項為事發經過。然本案事證已臻明確，別無傳喚必要（本院
    曾傳喚丙○○到庭，其無正當理由未到），爰依刑事訴訟法
    第一百六十三條之二第三款規定，駁回之。
貳、實體方面：
一、訊據甲○○承認毆打乙○○，核與乙○○證述遭甲○○毆打
    情節相符，且有乙○○之臺北市立聯合院和平院區九十七年
    十一月二十六日診字第九七一○一○五號診斷證明在卷可稽
    （臺灣臺北地方法院檢察署九十八年度偵字第二四九六號卷
    第二四頁參照），足以擔保甲○○前開任意性自白與事實相
    符，此部分事證明確，應予論處。然訊據丁○○、己○○、
    戊○○、乙○○均矢口否認有何公訴人所指犯行。丁○○辯
    稱，只是去勸架，還被乙○○踢到陰部，或許其動作比較大
    ，造成乙○○的困擾，願意當場道歉。戊○○辯稱：案發時
    人在「土城派出所」配合警方辦案，不在現場。己○○辯稱
    ，只是去勸架，沒有打乙○○。乙○○辯稱：沒有罵甲○○
    ，反而是遭丁○○、己○○、戊○○、甲○○圍毆，丁○○
    、己○○、戊○○、甲○○本身就是被告，證述顯有不實。
    經查：
  (一)乙○○證稱：「有一天我去買菜經過臺北市○○區○○街五
    五號景華公園，看到甲○○我就跟她拉扯，她也跟我拉扯，
    我們二個人都沒有傷．．．」、「（問：第一次妳跟甲○○
    拉扯之後，妳說大家都沒有傷，所以就離開？）答：是。」
    、「（問：妳後來再返回．．．景華公園？）答：是，我要
    跟甲○○解釋。甲○○就打電話給己○○、戊○○，後來又
    打電話給丁○○，剛開始是己○○先到，他的個性比較好，
    我跟他解釋，己○○沒有說什麼，後來甲○○又打電話給戊○○、丁○○，我覺得苗頭不對，好像要對我不利，我準備
    要走，但是他們都到了，以機車把我圍住，我就跑不掉了，
    然後就打我了。」、「丁○○、甲○○、己○○、戊○○四
    人打我，把我圍在花台旁邊，我側著身體，他們四人集中打
    我右側臉頰，．．．」、「（問：他們打妳何部位？）答：
    右臉頰、胸口、左右肩，戊○○用腳踢我。」、「他們覺得
    打到夠了，我全身都已經是血，他們就自己停手。」（本院
    卷第六○頁背面至六二頁參照）。核與甲○○於九十七年十
    二月二十六日下午五時許接受臺北市政府警察局文山第二分
    局景美派出所警員詢問時所稱：「（問：妳於第二次發生毆
    打時，現場有些朋友出現係何人通知到場？年籍資料為何？
    ）答：我．．．以我的手機0000000000告知我朋
    友．．．，當時我的朋友有阿翰（瀚，下同）兩兄弟、阿文
    共三個人，他們年籍資料我不知道，我只知道阿翰的手機是
    0000000000、阿文的手機是000000000
    0。」、「（問：當時妳與乙○○第二次於景華公園發生爭
    吵，妳朋友阿翰兩兄弟、阿文有無在場？妳朋友及妳有無毆
    打乙○○或遭乙○○毆打？）答：有在場。當時我有看到阿
    翰兩兄弟、阿文徒手毆打乙○○，乙○○當時並用腳去踢我
    朋友他們，．．．」、「當時我只看到她（乙○○）流鼻血
    ，我當時拿衛生紙給她擦，她將我的手推開，乙○○的傷勢
    應該是與我朋友阿翰兩兄弟、阿文互歐（毆）所造成的。」
    （前開偵查卷第五、六頁參照）相符。雖甲○○於審理中改
    稱當時是緊張說錯了。第二次警詢（指九十七年十二月三十
    一日警詢所述）以後所說才是正確的云云。惟查，以甲○○
    前開第一次警詢所言，均係在警方未提示任何資料下的陳述
    ，且與乙○○在九十七年十二月二十六日下午三時許接受警
    詢時指訴遭甲○○以電話叫來三名男子後共同毆打，造成流
    鼻血等情節相符（上開偵查卷第一一頁參照）。若非甲○○
    親身經歷，如何在無任何提示下編造出與乙○○指訴相符的
    案發詳細經過？足見甲○○第一次警詢所言實在，之後變異
    陳詞，無非迴護丁○○、己○○、戊○○，不足採信。又乙○○遭毆打後，受有左鼻孔流血、右臉頰瘀傷六＊八公分，
    左肩瘀傷一＊七公分，右肩瘀傷一一＊六公分，左手前臂瘀
    傷二＊四公分之傷害，亦有前述診斷證明書可考。丁○○、
    己○○、戊○○、甲○○共同傷害乙○○之犯行堪以認定，
    應予論處。
  (二)甲○○證稱：「那天（九十七年十一月二十六日）中午十二
    點多，我在景興國中拿一些食物給流浪漢吃，忽然乙○○一
    個人衝出來打我，我們就打起來，在場的證人丙○○勸架，
    把我們拉開，後來乙○○要走之前，以閩南語說（來臺灣賺
    吃女人，眾人幹，是公共廁所），．．．」、「（問：妳所
    說乙○○罵你『賺吃女人』的地點？）答：在臺北市○○區
    ○○街五五號景華公園。」、「（問：臺北市○○區○○街
    五五號景華公園是普通人都可以進出的場所？）答：是。」
    、「（問：乙○○罵妳上開言詞的時候，有無其他人在場？
    ）答：就是丙○○還有一個流浪漢。」（本院卷第五九至六
    ○頁參照）。核與丙○○證稱聽到乙○○以「賺吃女人」等
    語公然侮辱甲○○乙節相符（同署九十八年度調偵字第三九
    二號卷第一○頁參照）。而「賺吃女人（閩南語）」一詞，
    意指從事性交易之女子，以目前社會多數一般人尚鄙夷從事
    此行業女子之現狀，乙○○用「賺吃女人」詬罵甲○○，確
    足以貶損甲○○之人格與社會地位。事證明確，乙○○空言
    否認，無非避就。其公然侮辱犯行洵堪認定，應予論處。
二、核乙○○所為，係犯刑法第三百零九條第一項之公然侮辱罪
    。丁○○、己○○、戊○○、甲○○，均係犯刑法第二百七
    十七條第一項之傷害罪。丁○○、己○○、戊○○、甲○○
    就上開犯行，有犯意聯絡，行為分擔，屬共同正犯（若受教
    唆後萌生犯意聯絡，並進而分擔犯行，應逕論以共同正犯）
    。丁○○有事實欄所述刑之執行紀錄，有臺灣高等法院被告
    前案紀錄表可考，其受有期徒刑執行完畢後，五年內故意再
    犯本案有期徒刑以上之刑之罪，為累犯，應依刑法第四十七
    條第一項規定加重其刑。爰審酌各被告犯罪之動機、目的，
    犯罪時所受刺激，攻擊之手段、侮辱之言詞、分擔犯行之內
    容、造成之傷害程度，犯後是否坦然面對所為，有無表達歉
    意等及其他一切情狀，各量處如主文所示之刑，並均諭知易
    科罰金之折算標準，以資儆懲。
據上論斷，依刑事訴訟法第二百八十四條之一、第二百九十九條
第一項前段，刑法第二十八條、第二百七十七條第一項、第三百
零九條第一項、第四十七條第一項、第四十一條第一項前段，刑
法施行法第一條之一，判決如主文。
本案經檢察官蒲心智到庭執行職務
中     華     民     國    99    年    4    月   30   日
                  刑事第十庭  法  官  姚念慈
上正本與原本無異
如不服本判決，應於判決送達後十日內，檢具繕本向本院提出上
訴狀上訴於臺灣高等法院。
                              書記官  劉芸珊
中     華     民     國    99    年    4    月   30   日
附錄本案論罪科刑法條全文：
刑法第二百七十七條第一項
傷害人之身體或健康者，處三年以下有期徒刑、拘役或一千元以
下罰金。
刑法第三百零九條第一項
公然侮辱人者，處拘役或三百元以下罰金。

司法院資訊處製作；財團法人民間司法改革基金會備份。
